Miguel Angel Sarpi Rivero

Analista Programador Jr.

Contacto

 \searrow

Miguel.sarpi@gmail.com



(56) 9 5732 7432



Sarpidesign.netlify.app/



/Miguel-Sarpi



/Sarpi

Sobre mí

Me gradué como Analista Programador Computacional en 2019 y cuento con más de un año de experiencia en el desarrollo web, así como sólidos conocimientos teórico-prácticos en las áreas de tecnologías de la información y comunicación. Poseo habilidades para administrar y operar sistemas informáticos, así como para realizar maquetación utilizando tecnologías como React Js, PHP, Laravel 10, HTML, CSS, Bootstrap, JS, JQuery y bases de datos.

Actualmente, me encuentro en búsqueda de empleo para seguir ampliando mi experiencia y asumir nuevos retos.

Educación

Instituto Profesional - IPCHILE
Analista programador
Estado: Titulado.
Marzo 2017 – Diciembre 2019

Lenguajes

PHP HTML CSS JavaScript

Framework's

Laravel Bootstrap React Native

Librerías

React Js jQuery

Base de datos MysqL

Herramientas

VS Code
Dbeaver
Git Bash
ResponsivelyApp
MediBang Paint
Photoshop

Experiencia

Mastransporte SPA

Programador Web PHP – Laravel Febrero 2022 – Febrero 2023

Experiencia en desarrollo web utilizando **PHP** y **Laravel**, con sólidos conocimientos en diseño mediante **HTML**, **JQuery**, **Bootstrap** y **CSS**. Especializado en la creación de proyectos interactivos con **Ajax**. Demostrada habilidad en la planificación y ejecución de tareas, garantizando el cumplimiento de objetivos diarios

Consorcio - Agencia de seguros

Programador Access – SQL Server (Práctica) Octubre 2019 – Diciembre 2019

Desarrollo de aplicaciones en Access VBA. Manejo de diseño de aplicación. Estructura y mejoramiento del sistema interno.

Habilidades

Dominio avanzado en la creación y diseño web, maquetando con destreza en **React Js**, **Bootstrap**, **HTML**, **CSS** y **JavaScript**.

Profundo conocimiento en la estructura y mantenimiento de hardware, garantizando un rendimiento óptimo.

Destreza innata para el aprendizaje rápido, adaptándome con agilidad a nuevos entornos y desafíos.

Habilidad en la gestión de la adaptabilidad y flexibilidad, esenciales en entornos dinámicos.

Referencias

Creaciones Vestuario Navarro María Marihuan F. CreacionesNavarro@gmail.com

Disponibilidad

Inmediata